【裁判字號】    97,竹簡,47
【裁判日期】    970131
【裁判案由】    給付信用卡帳款
【裁判全文】
臺灣新竹地方法院民事簡易判決    97年度竹簡字第47號
原      告  遠東國際商業銀行股份有限公司
法定代理人  乙○○
訴訟代理人  林新峰
                        號
被      告  甲○○
上列當事人間給付信用卡帳款事件，經臺灣板橋地方法院移送前
來，本院於民國97年1月29日言詞辯論終結，判決如下：
    主      文
被告應給付原告新臺幣拾壹萬貳仟柒佰捌拾元，及其中新臺幣
貳拾玖萬陸仟玖佰伍拾陸元，自民國九十六年一月四日起至清償
日止，按年息百分之十九點七一計算之利息。
訴訟費用由被告負擔。
本判決得假執行。
    事實及理由
一、事實摘要：
(一)、原告主張：
(1)、被告於民國92年8月間向原告申請信用卡，經原告核發卡號
    ：0000000000000000、0000000000000000號之萬事達信用卡
    予被告使用，依約定被告得持上開信用卡於特約商店簽帳消
    費及使用相關產品，惟應於每月繳款截止日前全數繳清信用
    卡帳款，若有違反，應加計自該筆帳款入帳日起至結清日止
    ，以年息百分之19.71計算之遲延利息，如被告未於當期繳
    款截止日前付清當期最低應繳金額或遲延付款，除應計付遲
    延利息外，並應依下列方式計付違約金：應繳總額新臺幣（
    下同）1,001元至10,000元，收取150元；應繳總額10,001元
    至60,000元，收取300元；應繳總額60,001元至100,000元，
    收取600元；應繳總額100,001元以上，收取1,000元。
(2)、被告於93年10月18日向原告申請立可貸通信貸款，金額為20
    0,000元，原告業將上開款項核發予被告使用，惟被告應於
    每月繳款截止日前攤還本金及利息，共分36期攤還，逾期繳
    付者，就尚未清償之帳款應按年息百分之19.71計算遲延利
    息。
(3)、詎被告迄95年1月間，信用卡消費款部分積欠原告本金148,8
    94元、立可貸通信貸款部分積欠原告本金148,062元、已到
    期之利息合計15,824元及上開本金均自96年1月4日起至清償
    日止，按年息百分之19.71計算之利息尚未清償，爰依法請
    求被告給付如主文第1項所示之金額及利息。
(二)、被告則同意原告之請求，僅表示現在負債龐大，每月債務本
    金達30,000元，且因信用欠佳，無法繼續從事原本保險業之
    工作，喪失收入來源，實無力清償欠款等語。
二、程序部分：
    按訴狀送達後，原告不得將原訴變更或追加他訴，但擴張或
    減縮應受判決事項之聲明者，不在此限，此為民事訴訟法第
    255條第1項第3款所明定。查原告訴之聲明原為「被告應給
    付原告316,773元，及其中本金296,956元，自95年3月4日起
    至清償日止，按年息百分之19.71計算之利息。」，嗣於言
    詞辯論終結前更改訴之聲明為「被告應給付原告312,780元
    ，及其中本金296,956元，自96年1月4日起至清償日止，按
    年息百分之19.71計算之利息。」核屬減縮應受判決事項之
    聲明，依上開說明，應予准許。
三、實體部分：
(一)、原告主張前揭之事實，業據其提出與其所述相符之歸戶基本
    資料查詢、消費繳息總查詢、消費明細表各1份、約定條款
    及申請書各2份為證，且為被告所不爭執，自堪信原告之主
    張為真實。
(二)、從而，原告依消費借貸及兩造間信用貸款契約之法律關係，
    訴請被告給付如主文第1項所示之金額及利息，即無不合，
    應予准許。
四、本件係依民事訴訟法第427條第1項適用簡易訴訟程序所為被
    告敗訴之判決，應依職權宣告假執行。
五、據上論結：本件原告之訴為有理由，依民事訴訟法第436條
    第2項、第78條、第389條第1項第3款，判決如主文。
中    華    民    國    97    年    1    月    31     日
                  新竹簡易庭  法  官  林昌義
以上正本係照原本做成。
如對本判決上訴，須於判決送達後20日內向本院提出上訴狀。
中    華    民    國    97    年    1    月    31     日
                              書記官  馮玉玲


司法院資訊處製作；財團法人民間司法改革基金會備份。
